【裁判字號】    88,易,2907
【裁判日期】    890515
【裁判案由】    贓物
【裁判全文】
臺灣臺中地方法院刑事判決                        八十八年度易字第二九０七號
    公  訴  人  臺灣臺中地方法院檢察署檢察官
    被      告  丙○○
右列被告因贓物案件，經檢察官聲請簡易判決處刑（八十八年度偵字第一五七九二號
），本院判決如左：
    主  文
丙○○故買贓物，處有期徒刑肆月。機車鑰匙壹支，沒收。
    事  實
一、丙○○明知未懸掛車牌，引擎號碼四ＨＰ─三二二０七九號重型機車，係來源不
    明之贓車，該部機車車牌號碼原為ＧＢＴ─六四一號，車主甲○○，民國（下同
    ）八十七年七月二十一日晚間在台中縣大里市○○街二二九巷九號前失竊。竟於
    八十七年十二月中旬某日，在台中縣太平市○○○街二號以其所有之ＪＷＭ─六
    九五號重型機車與乙○○（綽號「阿風」）互易，因而取得前開贓車而供己騎用
    。嗣於八十八年七月二日凌晨二時四十分許，丙○○騎乘上開贓車行經台中市○
    區○○路與崇德路交岔口時，為警臨檢查獲，並扣得其所有之機車鑰匙一支。
二、案經台中市警察局第二分局報告臺灣臺中地方法院檢察署檢察官聲請簡易判決處
    刑。
    理  由
一、訊據被告坦承確於右揭時、地以其所有之機車與乙○○互易，取得引擎號碼四Ｈ
    Ｐ─三二二０七九號重型機車，惟其矢口否認有何故買贓物之認識，並辯稱前開
    機車置於某百姓公廟旁，乙○○告知可以前開機車與其所有之ＪＷＭ─六九五號
    重型機車交換；另名綽號「阿笨」之洪姓友人亦稱可以騎乘前開機車，故即以其
    所有之ＪＷＭ─六九五號重型機車與前開機車互易，迄至八十八年六月二十九日
    始知係為贓車等語。惟查前開機車確為被害人甲○○於八十七年七月二十一日在
    台中縣大里市○○街二二九巷九號前失竊，此有車輛竊盜、車牌失竊資料個別查
    詢報表在卷足憑，況查被告自乙○○處取得前開機車時，該車既未懸掛車牌，被
    告又未取得行車執照等來源證件，猶與乙○○約定互易，顯見被告明知前開機車
    係屬贓車。此由其於警訊中坦承遭警取締時企圖逃跑一節，益證被告早已明知前
    開機車係屬贓車。被告所辯顯屬卸責之詞，不足採信，犯行洵堪認定。
二、核被告所為，係犯刑法第三百四十九條第二項之故買贓物罪。本件被告係以互易
    方式取得前開機車，核與買賣之本質相仿，應依故買贓物罪論處。起訴法條認係
    同法第一項之收受贓物罪，尚有未洽，應予變更。爰審酌被告前有侵占、妨害兵
    役等前科，素行不佳，不思努力上進而貪圖非法利益，惟其所生危害尚屬輕微，
    然犯罪後否認犯行，飾詞卸責，並無悔意等一切情狀，量處如主文所示之刑。扣
    押之機車鑰匙一支為被告所有，係因犯罪所得之物，依法宣告沒收。
據上論斷，依刑事訴訟法第四百五十二條、第二百九十九條第一項前段、第三百條，
刑法第三百四十九條第二項、第三十八條第一項第三款，罰金罰鍰提高標準條例第一
條前段、第二條，判決如主文。
中      華      民      國      八十九      年      五      月  十五    日
                                      臺灣臺中地方法院刑事第一庭
                                            法  官  張  升  星
右正本證明與原本無異。
如不服本判決，應於判決送達後十日內，向本院提出上訴狀。
                                            書記官
中      華      民      國      八十九      年      五      月  十五    日
附錄法條：
刑法第三百四十九條第二項：
搬運、寄藏、故買贓物或為牙保者，處五年以下有期徒刑、拘役或科或併科一千元以
下罰金。


司法院資訊處製作；財團法人民間司法改革基金會備份。
